【裁判字號】    90,訴,359
【裁判日期】    900921
【裁判案由】    懲治走私條例
【裁判全文】
臺灣新竹地方法院刑事判決                            九十年度訴字第三五九號
    公  訴  人  臺灣新竹地方法院檢察署檢察官
    被      告  甲○○
右列被告因懲治走私條例案件，經檢察官提起公訴（九十年度偵字第二七一號），本
院判決如左：
    主      文
甲○○運送私運管制物品進口逾公告數額之走私物品，未遂，處有期徒刑參月，如易
科罰金以佰元折算壹日。緩刑貳年。
    事      實
一、緣蔡觀寶與蕭志民（均併由臺灣嘉義地方法院審理）共同基於私運大陸淪陷地區
    物品進入臺灣地區之犯意聯絡，於民國八十九年十二月二十四日下午二時許，由
    蔡觀寶駕駛「復興號」膠筏搭載蕭志民至新竹南寮外海約廿四海浬處，向大陸地
    區漁船上年籍、姓名不詳之大陸地區人民，接駁已逾公告數額之私酒一千三百五
    十公斤（二十五公升裝共五十四桶），並於當日運回新竹南寮漁港。甲○○於同
    月二十九日基於運送走私物品之犯意，由蔡觀寶支付蕭志民、甲○○各新臺幣三
    千元，僱用蕭志民駕駛甲○○所有之車牌號碼三Ｈ─九九二八號自小貨車至南寮
    漁港，由蔡觀寶、蕭志民及甲○○共同載運蔡觀寶及蕭志民私運進口之私酒，嗣
    於同日凌晨二時三十分許，僅搬運十五桶私酒至車牌號碼三Ｈ─九九二八號自小
    貨車上，尚有三十九桶之私酒在「復興號」膠筏上，未運送離開南寮漁港之際，
    旋即為警於新竹市新竹漁港倉庫區碼頭當場查獲，並扣得二十五公升裝共五十四
    桶之私酒。
三、案經行政院海岸巡防署海洋巡防總局第十二海巡隊報請臺灣新竹地方法院檢察署
    檢察官偵查起訴。
    理      由
一、訊據被告甲○○對於右揭犯罪事實坦承不諱，核與同案被告蔡觀寶及蕭志民之供
    述情節相符，復有二十五公升裝共五十四桶之大陸私酒扣案足憑。按自大陸地區
    私運物品進入臺灣地區，以私運物品進口、出口論，適用懲治走私條例規定處斷
    ，該條例第十二條定有明文。而自淪陷區私運物品進入本國自由地區，其所私運
    之物品，以管制物品論，除屬於甲項及乙項之物品不限數額外，其餘以私運一項
    或數項，其總額由海關比照緝獲時之完稅價格計算，超過新臺幣拾萬元或重量達
    一千公斤者，以管制進出口物品論，行政院依懲治走私條例規定公告管制物品項
    目及其數額丁項定有明文。本件扣案物品總重一千三百五十公斤（淨重為一千二
    百九十六公斤）已逾管制數額，有臺灣省菸酒公賣局新竹分局九十年六月十五日
    出具之新局業字第二二０三號函一紙在卷可稽，被告犯行堪以認定。
二、核被告甲○○所為，係犯懲治走私條例第三條第三項、第一項之運送管制物品進
    口逾公告數額之走私物品罪。被告行為後，刑法第四十一條業於九十年一月四日
    修正為「犯最重本刑為五年以下有期徒刑以下之刑之罪，而受六月以下有期徒刑
    或拘役之宣告，因身體、教育、職業、家庭之關係或其他正當事由，執行顯有困
    難者，得以一元以上三元以下折算一日，易科罰金。但確因不執行所宣告之刑，
    難收矯正之效或難以維持法秩序者，不在此限。」「併合處罰之數罪，均有前項
    情形，其應執行之刑逾六月者，亦同。」並於同年月十日公布施行，於同年月十
    二日生效，比較新舊法之結果，以變更後之新法較有利於被告，自應依刑法第二
    條第一項前段之規定，適用裁判時之法律，附此敘明。又被告已著手於運送走私
    酒類之行為，尚未搬運完畢離開現場旋即被查獲而不遂，為未遂犯，爰依刑法第
    二十六條規定減輕其刑。爰審酌渠等不顧法律禁令，運送管制進口物品，影響政
    府對於管制物品進口之管理，且所走私之酒類，不但影響社會經濟，且有危害人
    民生命、身體安全之虞，暨其運送之數量及犯罪後態度等一切情狀，量處如主文
    所示之刑，並諭知易科罰金之折算標準。末查，被告前未受有期徒刑以上刑之宣
    告，此有臺灣新竹地方法院檢察署刑案資料查註紀錄表及臺灣高等法院被告全國
    前案紀錄表附卷可憑，其經此教訓，自應知所警惕，而無虞再犯，本院綜核各情
    認上開有期徒刑之宣告，已足策其自新，所宣告之刑，以暫不執行為適當，併依
    法諭知緩刑二年，用啟向上。至公訴人所指共同被告蔡觀寶、蕭志民及被告甲○
    ○成立共同運送走私物品罪，惟按懲治走私條例第三條第一項所列之「運送」、
    「銷售」、「藏匿」走私物品之行為，本質上均屬同條例第二條私運管制物品罪
    之後續行為。其於私運管制物品進口既遂後，再行僱用他人運送走私物品，則嗣
    後運送走私物品之罪，應為前之私運管制物品罪所吸收，不另論罪，要無與受僱
    運送走私物品之人成立共同運送走私物品罪之餘地。而所扣案之私酒既非違禁物
    品，更非被告甲○○所有，即不能諭知沒收，均附此說明。
據上論斷，應依刑事訴訟法第二百九十九條第一項前段、懲治走私條例第三條第三項
、第一項、第十一條、第十二條，刑法第十一條前段、第二條第一項前段、第二十六
條前段、第四十一條第一項前段、第七十四條第一款，罰金罰鍰提高標準條例第二條
，判決如主文。
本案經檢察官吳金棟到庭執行職務
中      華      民      國    九十      年      九      月    二十一    日
                                臺灣新竹地方法院刑事第一庭
                                    法  官  林  秋  宜
右正本證明與原本無異。
如不服本判決，應於判決送達後十日內向本院提出上訴狀（應附繕本），上訴於臺灣
高等法院。
                                    書記官  張  雲  娥
中      華      民      國    九十      年      九      月    二十一    日
附錄本案論罪科刑法條
懲治走私條例第三條第一項、第三項
運送、銷售或藏匿前條第一項之走私物品者，處五年以下有期徒刑、拘役或科或併科
新臺幣九萬元以下罰金。
第一項之未遂犯罰之。


司法院資訊處製作；財團法人民間司法改革基金會備份。
